臺灣高等法院臺中分院刑事判決　　　　　民國九十一年度上易字第一九六四號
　　上　訴　人　臺灣臺中地方法院檢察署檢察官
　　被　　　告　壬○○
　　被　　　告　辛○○
　　被　　　告　丙○○
　　被　　　告　甲○○
　　被　　　告　己○○
　　被　　　告　戊○○
　　被　　　告　丁○○
右上訴人因被告等賭博案件，不服臺灣臺中地方法院中華民國九十一年三月二十六日
第一審判決（民國九十一年度易字第一○五五號，起訴案號：臺灣臺中地方法院檢察
署民國九十年度偵字第一二六三一號），提起上訴，本院判決如左：
    主　  文
上訴駁回。
    理  　由
一、本案經本院審理結果，認為第一審判決被告等無罪，並無不當，應予維持，並引
    用第一審判決書所記載之理由（如附件）。
二、上訴人即公訴人上訴意旨雖以：(一)本件查獲當時在現場僅扣得電動機具十七台（
    滿貫大亨六台、超八單機六台及五將門撲克單機五台），足見九合遊藝場規模不
    大，何以客人到該遊藝場把玩，必須提供身分證件給被告丙○○登記身分資料於
    會員名冊，顯與常情不符，堪認該遊藝場確有賭博之情形，始須以此過濾身分避
    免警方查悉，原審竟以毫無事實依據之說詞，認遊樂場所採行會員制者比比皆是
    ，難謂採行會員制者即係為賭博之行為之掩護，顯係謬見，不合經驗法則，甚為
    顯然。(二)又證人庚○○審理中所述與警訊中製作之偵查報告所載內容前後不一，
    且與被告壬○○供稱：證人庚○○玩了二個多小時，之後又拿五百元要開分，其
    開完分之後，庚○○說不要玩所開的機台，所以其才將五百元還給庚○○，並非
    以剩餘之積分洗分兌換金錢等語亦不相符，原審置此明顯瑕疵於不顧，竟遽採其
    證言為有利於被告等人之認定，其未盡調查之能事已甚明瞭。綜上，原審認定事
    實既有上述之違法，自難認原判決妥適云云，請求撤銷原判決，另為適當之判決
    。第查，被告等究竟有無賭博犯行，應以客人開分把玩，開始洗分後，有無得將
    所現存分數向業者兌換現金為斷，殊不能以客人到該遊藝場把玩，必須提供身分
    證件供登記於會員名冊為據，故公訴人據此謂被告等有賭博犯行，顯有誤會。次
    查，證人即查獲警員庚○○於本院結證：「我有去該遊藝場觀察二天，每天觀察
    四、五小時，只看到一個客人拿分數卡去向遊藝場換現款，且追出去時，客人已
    走了，問開分員，開分員說那是客人欠他錢，還給他的」等情。而被告即客人丁○○、己○○、戊○○、甲○○，開分員壬○○、辛○○等場於警訊中否認有可
    以剩餘分數，兌換現金之賭博情事。且該遊藝場若有賭博情事，庚○○豈有在現
    場觀察二天，每天四、五小時，僅有一人持剩餘分數，兌換現款之理。故上訴人
    指摘原審採證對證人庚○○所言明顯瑕疵於不顧，未盡調查之能事，亦非確論。
    故其上訴殊無理由，應予駁回。
三、被告壬○○、辛○○、丙○○、甲○○、己○○、戊○○、丁○○等經合法傳喚
    ，無正當理由不到庭，爰不待其陳述逕行判決。
四、據上論斷，應依刑事訴訟法第三百六十八條、第三百七十一條、第三百七十三條
    ，判決如主文。
本案經檢察官乙○○到庭執行職務。
中      華      民      國　  　九十一   年      十二     月     十　  日
                                    臺灣高等法院臺中分院刑事第七庭
                                          審判長法  官　林　榮　龍
                                                法　官　謝　說　容
                                                法　官　黃　日　隆
右正本證明與原本無異。
不得上訴。
                                                書記官  陳  美  利
中      華      民      國　  　九十一   年      十二     月     十二   日
                                                                        Ｉ
